臺灣高等法院刑事判決　　　　　　　 100年度上訴字第1165號
上　訴　人
即　被　告　任祖根
選任辯護人　王淑琍律師
上列上訴人即被告因違反毒品危害防制條例案件，不服臺灣基隆
地方法院98年度訴字第879 號，中華民國99年9 月30日第一審判
決（起訴案號：臺灣基隆地方法院檢察署98年度偵字第1676號、
第2075號、及提出補充理由書：99年度蒞字第2337號），提起上
訴，本院判決如下：
    主  文
原判決關於任祖根部分撤銷。
任祖根共同販賣第一級毒品，累犯，處有期徒刑柒年柒月。扣案
如附表三所示之物，與黃明祥連帶沒收。販賣毒品所得新台幣壹
仟元與黃明祥連帶沒收，如全部或一部不能沒收時，以其二人財
產連帶抵償之。未扣案門號0000000000號行動電話(含SIM卡壹張
)沒收，如全部或一部不能沒收，應連帶追徵其價額。
    事  實
一、任祖根前因違反麻醉藥品管理條例案件，經臺灣基隆地方法
    院判處有期徒刑9月，另因贓物案件，經臺灣基隆地方法院
    判處有期徒刑4月，因違反麻醉藥品管理條例案件，經本院
    判處有期徒刑7月，因違反藥事法案件，經臺灣基隆地方法
    院判處有期徒刑1年10月，因盜匪案件，經臺灣基隆地方法
    院判處有期徒刑5年，假釋後，經撤銷假釋，後因減刑，經
    臺灣基隆地方法院以96年度聲減字第240號裁定，就前2罪減
    刑後定應執行有期徒刑6月，就第3罪減刑後與第4、5罪定應
    執行有期徒刑7年，於民國96年7月16日執行完畢（構成累犯
    ）。任祖根與黃明祥（業經臺灣基隆地方法院98 年度訴字
    第879號判處應執行有期徒刑20年，未上訴而確定）為友人
    關係，明知海洛因係屬第一級毒品，不得非法販賣，二人竟
    基於共同販賣第一級毒品海洛因之犯意聯絡於98年3月13日
    因江秋玲（綽號牙牙）以0000000000門號行動電話與黃明祥
    持用之0000000000門號行動電話聯繫（同日18時8分25秒、3
    8分28秒、40分33秒、46分27秒、51分15秒，共5通，門號登
    記所有人為黃明祥之女友陳惠珠），以新臺幣（下同）1,00
    0元價格向黃明祥購買海洛因1包（重量不詳）確認交易地點
    為基隆市○○街OK便利店，再由黃明祥以所有之0000000000
    門號行動電話與任袓根所使用之0000000000門號行動電話聯
    繫（同日18時51分30秒許）交易對象特徵及地點，由黃明祥
    請任袓根交付毒品並收取上開價款，因任祖根認往返交付價
    款不方便，即先給付1000元予黃明祥再向江秋玲收款，隨後
    即於同日18時51分後5分至30分之某時，由任祖根在基隆市
    ○○街OK便利店前進行交易，交付上開海洛因1 包並向江秋
    玲收取價款1000元。嗣警方依據監聽，先於98 年4月22日下
    午4時30分許，在基隆市○○路73號前為查獲李明順，扣得
    李明順所有另向陳惠珠購買之第二級毒品甲基安非他命1包
    ，於98年4月22日下午5時許，在基隆市○○街口查獲黃進勳
    ，扣得黃進勳所有另向陳惠珠購買之第二級毒品甲基安非他
    命1包，而循線於98年4月23日凌晨1時40分許，在基隆市○
    ○街14號為警拘獲黃明祥、陳惠珠2人，並在現場查扣黃明
    祥另行販賣毒品後所有附表一編號(1)號所示之第一級毒品海
    洛因2包及其所有供與任祖根共同預備販賣第一級毒品如附
    表三編號(1)號所示之分裝夾鏈袋5包、及供共同販賣第一級
    毒品所用如附表三編號(2)號所示電子磅秤1台、編號(3)號所
    示上開行動電話（門號0000000000含SIM卡）1支及自行販賣
    毒品所用支如附表三之一編號(1)、(2)所示行動電話2支（門
    號0000000000、0000000000號，均含SIM卡）；陳惠珠所有
    供其販賣第一、二級毒品用附表四所示之行動電話2支（
    0000000000、0000000000號，均含SIM卡），附表二所示黃
    明祥所有之第二級毒品大麻、附表六所示黃明祥所有之注射
    針筒12支、甲基安非他命吸食器1組及黃明祥所有另行販賣
    第一、二級毒品所得2萬1100元。任祖根則於同年月26日下
    午3時30分許（起訴書誤載為29日，應予更正），為警持拘
    票在基隆市○○區○○路42巷47號拘獲，始悉上情。
二、案經基隆市警察局第四分局2度報告臺灣基隆地方法院檢察
    署檢察官偵查起訴。
    理  由
壹、程序部分：
    按被告以外之人於審判外之陳述，雖不符刑事訴訟法第159
    條之1至第159條之4之規定，而經當事人於審判程序同意作
    為證據，法院審酌該言詞陳述或書面陳述作成時之情況，認
    為適當者，亦得為證據；當事人、代理人或辯護人於法院調
    查證據時，知有刑事訴訟法第159條第1項不得為證據之情形
    ，而未於言詞辯論終結前聲明異議者，視為有前項之同意，
    刑事訴訟法第159條之5第1項、第2項分有明文。本判決下列
    認定事實所引用之卷證所有證據（供述、文書及物證等），
    均經依法踐行調查證據程序，檢察官、被告及辯護人均未主
    張排除前開證據能力，且迄於本院言詞辯論終結前均未表示
    異議，本院審酌前開證據資料製作時之情況，尚無違法不當
    及證明力明顯過低之瑕疵，其書證部分亦無刑事訴訟法第15
    9條之4之顯有不可信之情況與不得作為證據之情形，且均與
    本案具關連性，認以之作為證據應屬適當，故揆諸上開規定
    ，認上揭證據資料均有證據能力。
貳、實體部分：
一、上揭事實業據被告任祖根於警詢、偵訊、原審及本院審理時
    均坦承有交付毒品販賣予江秋玲等情不諱，核與證人江秋玲
    於偵查之證述、證人即同案被告黃明祥於原審及本院之證述
    情節相符，並經證人即同案被告陳惠珠於證述在卷，復有搜
    索票、搜索扣押筆錄、現場照片、行動電話畫面照片、通訊
    監察書、監聽譯文、監聽光碟在卷可稽（見98年度偵字第16
    76號卷一第84至88、93、97至105頁，卷二第229至234、235
    至236、265頁、98年度偵字第2075號卷第11頁），並有附表
    三所示之分裝夾鏈袋5包、電子磅秤1台、附表三所示黃明祥
    所有行動電話1支（0000000000號，含SIM卡）、附表四編號
    (2)所示之陳惠珠所有行動電話1支（0000000000號，含SIM卡
    ）等物品扣案可資佐證。雖被告辯稱其主觀上認為所交易之
    毒品係第二級毒品安非他命云云，證人即同案被告黃明祥亦
    於本院審理中到庭證稱：其並未告知被告所交易之內容是海
    洛因或安非他命，當時其販賣給江秋玲很多次，也有賣安非
    他命，其沒辦法記得那天到底是賣他什麼等語（見本院卷第
    125頁），惟查，海洛因與安非他命之外觀上顯然不同，亦
    經證人黃明祥於本院結證稱：安非他命與海洛因之販賣價格
    並不相同。安非他命是顆粒的，是硬的，海洛因雖有硬塊，
    但是白色的粉末，安非他命是透明的結晶狀，兩者看起來不
    一樣等語（見本院卷第124頁背面、126頁），依毒品之交易
    情形，交易之內容當為交易之重要事項，且證人黃明祥亦證
    稱：當時交易之毒品僅以衛生紙包裝（見本院卷第124頁）
    ，亦為被告坦承不諱，則被告與江秋玲之交易內容，當可輕
    易檢視而無誤認之虞，且江秋玲確具結證稱當時係交易第一
    級毒品海洛因等語明確（見98年度偵字第1676號卷二第249-
    251頁），雖為被告否認，惟經本院傳拘江秋玲因所在不明
    而未到庭，且其於本院準備程序已為認罪之表示（見本院卷
    66頁），則被告空言否認其交易之標的係海洛因並無證據相
    佐，尚難採信。
二、按毒品危害防制條例所處罰之販賣毒品罪，其成立除客觀上
    有買賣毒品之行為外，主觀上並須具有藉買賣毒品以從中牟
    取利益之意圖，而查毒品海洛因、甲基安非他命之買賣並無
    一定之公定價格（屬於市場變動性所生之浮動價格），一般
    亦非公然交易，無論係瓶裝或紙包裝，抑或其他方式之包裝
    ，均可以為任意分裝增減其重量或份量，是每次買賣之價格
    恆依買賣雙方之關係深淺、資力、毒品之品質及供需情況等
    而異。本案固無從得知被告任祖根與同案被告黃明祥販賣海
    洛因時，其購入上開毒品之確實價格，及是否確有低買高賣
    之營利情事，惟販賣海洛因屬違法行為，罪責至重，非可公
    然為之，販賣者販入後可任意分裝增減其分量再行出售，每
    次交易之價格、數量，亦隨時依交易對象、當時行情而變動
    ，縱或出售之價格較低，亦非當然無營利意圖，即便為相同
    價格，因份量較少亦能從中獲利，除經坦承犯行並供明販入
    、賣出確實價量外，委難查得實情，復無法查獲其上手，更
    難查悉有無從中獲利，是除非別有事證足認係按同一價量委
    買或轉售，確未牟利外，尚難據此即認販賣之證據有所未足
    ，否則將造成知過坦承者難辭重典，飾詞否認者反得僥倖，
    而失情理之平。且按一般民眾均知政府對毒品之查禁森嚴，
    重罰不予寬貸，衡情倘非有利可圖，絕無平白甘冒被嚴查重
    罰之高度風險之理，從而，舉凡其有償交易，除足反證其確
    係另基於某種非營利本意之關係外，尚難因無法查悉其販入
    價格，作為是否高價賣出之比較，諉無營利之意思阻卻販賣
    犯行之追訴（最高法院84年度第3次刑事庭會議決議意旨參
    照）。查同案被告黃明祥與江秋玲並非至親，倘無從中賺取
    差價豈有甘冒重典依購入價格轉售之理，且同案被告黃明祥
    已坦承販賣之犯行，且被告任祖根共同販賣毒品之買賣價款
    雖悉歸同案被告黃明祥所有，然被告任祖根自承其可從中圖
    取購買市價3500元安非他命以3000元購買之價差利益（見98
    年度偵字第2075號卷第28至29頁），則被告任祖根與黃明祥
    共同販賣海洛因主觀上有營利之意圖，應可認定。被告任祖
    根自白核與事實相符，本案事證已臻明確，被告上揭犯行均
    堪認定。
三、論罪科刑：
(一)新舊法比較：
    查被告本案之行為後，毒品危害防制條例業於98年 5月20日
    修正公布部分條文，並自公布後六個月施行。此次修正，包
    含該條例第4條第3項及第17條第2項之規定，核與本案有關
    ，是本案有就上開修正前、後條文為新舊法之比較，以定論
    罪科刑所應適用法律之必要。按最高法院95 年5月23日刑事
    庭第八次會議決議，關於法律變更之比較適用原則，於比較
    時應就罪刑有關之共犯、未遂犯、想像競合犯、牽連犯、連
    續犯、結合犯，以及累犯加重、自首減輕暨其他法定加減原
    因（如身分加減）與加減比例等一切情形，本於統一性及整
    體性原則，綜其全部罪刑之結果而為比較。查被告行為後毒
    品危害防制條例修正與本案有關者為：
  1.修正前毒品危害防制條例第4 條第1項 原規定：「製造、運
    輸、販賣第一級毒品者，處死刑或無期徒刑；處無期徒刑者
    ，得併科新臺幣一千萬元以下罰金」，修正後毒品危害防制
    條例第4 條第1 項規定：「製造、運輸、販賣第一級毒品者
    ，處死刑或無期徒刑；處無期徒刑者，得併科新臺幣二千萬
    元以下罰金」。
  2.毒品危害防制條例第17條有關減輕其刑之規定，修正前毒品
    危害防制條例第17條規定：「犯第四條第一項至第四項、第
    五條第一項至第四項前段、第六條第一項至第四項、第七條
    第一項至第四項、第八條第一項至第四項、第十條或第十一
    條第一項、第二項之罪，供出毒品來源，因而破獲者，得減
    輕其刑。」，修正為：「犯第四條至第八條、第十條或第十
    一條之罪，供出毒品來源，因而查獲其他正犯或共犯者，減
    輕或免除其刑（第一項）。犯第四條至第八條之罪於偵查及
    審判中均自白者，減輕其刑（第二項）。」被告任祖根於偵
    查及審判中均自白其交付予證人江秋玲毒品，自以適用修正
    後毒品危害防制條例第17條第2項之規定有利於被告任祖根
    。
  3.依上開方式，就與論處販賣第一級毒品罪刑有關之一切情形
    ，綜其全部罪刑之結果而為比較適用，應整體適用對被告較
    有利之新法規定，先予敘明。
(二)核被告任祖根所為，係犯修正後毒品危害防制條例第4條第1
    項之販賣第一級毒品罪。被告販賣海洛因前後持有海洛因之
    低度行為，應為販賣之高度行為所吸收，不另論罪。被告任
    祖根與黃明祥就販賣海洛因予江秋玲之犯行間，有犯意聯絡
    及行為分擔，為共同正犯。被告有事實欄一記載之科刑與有
    期徒刑執行完畢紀錄，有本院被告前案紀錄表附卷可稽，其
    於前案執行完畢後5年內，故意再犯本案有期徒刑以上之罪
    ，為累犯，就得併科罰金部分依法加重其刑（販賣第一級毒
    品罪之法定刑為死刑、無期徒刑部分，依法不得加重）。被
    告於警詢及偵查中已就本案交付毒品乙節供承在卷，雖其於
    本院供述交付為安非他命，惟其既已於偵查及審判中自白有
    共同販賣毒品之犯行，應依修正後毒品危害防制條例第17條
    第2項之規定減輕其刑，並先加後減之。末查，販賣第一級
    毒品之人，其原因動機不一，犯罪情節未必盡同，或有大盤
    毒梟者，亦有中、小盤之分，甚或僅止於吸毒者友儕間為求
    互通有無之有償轉讓者亦有之，其販賣行為所造成危害社會
    之程度自屬有異，法律科處此類犯罪，所設之法定最低本刑
    相同，不可謂不重；於此情形，倘依其情狀處以有期徒刑，
    即足以懲儆，並可達防衛社會之目的者，自非不可依客觀之
    犯行與主觀之惡性二者加以考量其情狀，是否有可憫恕之處
    ，適用刑法第59條之規定酌量減輕其刑，期使個案裁判之量
    刑，能斟酌至當，符合比例原則。經查，被告任祖根於偵查
    及審判中均自白犯行，且其並無分得任何利益，其犯罪次數
    僅有1次，販毒所得僅1,000元，其犯罪情節非與大盤毒梟者
    等同併論，如量處法定最低度刑猶嫌過重，犯罪之情狀顯可
    憫恕，爰依刑法第59條之規定減輕其刑，並依規定先加後遞
    減之。
四、原判決以被告任祖根犯行事證明確，予以論罪科刑，固非無
    見。惟查：（一）原審於事實欄認被告任祖根與同案被告陳
    惠珠為共同正犯，惟於附表一編號15-0認定同案被告陳惠珠
    並未參與本件犯行，於主文欄亦未就同案被告陳惠珠就此部
    分事實為有罪之諭知，依卷內資料亦無證據足證陳惠珠參與
    此次犯行，原審認定同案被告陳惠珠與被告任祖根係共犯關
    係，尚有未洽。（二）按毒品危害防制條例第19條第1項規
    定，犯販賣毒品罪者，其供犯罪所用或因犯罪所得之財物，
    均沒收之。但此並無「不問屬於犯人與否沒收之」之特別規
    定，自應仍以屬於犯人所有者為限，始得沒收之（最高法院
    94年度台上字第4265號判決參照）。查同案被告陳惠珠並非
    共犯，其所有之行動電話2支（門號0000000000號、0000000
    000號，均含SIM卡），既非被告任祖根及共犯黃明祥所有，
    自不得依毒品危害防制條例第19條第1項規定諭知沒收，原
    判決主文欄被告任祖根部分，就原判決附表八扣案所示陳惠
    珠所有之物，諭知與陳惠珠連帶沒收，亦有未洽。（三）扣
    案如附表三之一所示之行動電話2支（門號0000000000號、0
    000000000號，均含SIM卡）為黃明祥所有供其其他自行販賣
    毒品所有，與被告任祖根於本案之犯行無涉，原審誤為與被
    告任祖根共同沒收，容有未合。（四）未扣案之門號000000
    0000號行動電話（含SIM卡1張）為被告所有供共同犯販賣第
    一級毒品罪所用之物，本應併予宣告沒收，並諭知如全部或
    一部不能沒收時追徵其價額，原審就此部分，漏未認定，容
    有疏漏。被告上訴主張雖無理由，惟原判決上開部分既有可
    議之處，自應由本院將原判決此部分撤銷改判。爰審酌被告
    任祖根之品行，犯罪之動機、目的、手段，且販賣第一級毒
    品，嚴重危害他人健康，違反國家禁令，助長社會上施用毒
    品之不良風氣，對社會治安之危害非輕，惟其本案販賣之次
    數、數量、所得，被告任祖根於偵訊、原審及本院審判時均
    坦承犯行，其已知悔悟等一切情狀，量處如主文所示之刑。
五、又按查獲之第一、二級毒品，不問屬於犯人與否，均沒收銷
    燬之，而犯毒品危害防制條例第4 條至第9 條之罪者，其供
    犯罪所用或因犯罪所得之財物，均沒收之，如全部或一部不
    能沒收時，追徵其價額或以其財產抵償之，毒品危害防制條
    例第18條第1 項前段及第19條第1 項分別定有明文；又毒品
    危害防制條例第19條第1 項規定，犯同條例第4 條至第9 條
    之罪者，其供犯罪所用或因犯罪所得之財物，均沒收之，但
    並無「不問屬於犯人與否沒收之」之特別規定，自應仍有刑
    法第38 條 第1 項第3 款、第3 項前段之適用，即以屬於犯
    人所有者為限，始得沒收之；又因毒品危害防制條例第19條
    第1 項係採義務沒收主義，故犯罪所得之對價，不問其中成
    本若干，利潤多少，均應全部諭知沒收，且該條所稱「追徵
    其價額」者，必限於所沒收之物為金錢以外之其他財物而無
    法沒收時，始應追徵其價額，使其繳納與原物相當之價額，
    如所得財物為金錢而無法沒收時，應以其財產抵償之，而不
    發生追徵價額之問題（最高法院90年度台上字第5478號、93
    年度台上字第2743號、94年度台上字第4265號、95年度台上
    字第3133、4975號判決意旨參照）。經查：
(一)扣案如附表三編號(1)號所示夾鍊袋5包為共犯黃明祥所有供
    販賣毒品預備之物，應依刑法第38條第1項第2款之規定沒收
    。扣案如附表三編號(2)號所示之電子秤1台、編號(3)號行動
    電話1支（含SIM卡），為共犯黃明祥所有供販賣第一級毒品
    所用之物，依毒品危害防制條例第19條第1項與任祖根連帶
    宣告沒收。未扣案門號0000000000號行動電話（含SIM卡1張
    ）為被告任祖根所使用等情，業據被告任祖根於警詢時供陳
    在卷，而依通訊監察譯文所示，前開行動電話係供被告任祖
    根及共犯黃明祥相互聯絡為本件共同販賣第一級毒品海洛因
    犯行所用，應依毒品危害防制條例第19條第1項之規定，宣
    告連帶沒收，如全部或一部不能沒收時，應連帶追徵其價額
    。至扣案如附表三之一所示行動電話2支（均含SIM卡）為黃
    明祥所有供其其他自行販賣毒品所用，核與被告任祖根於本
    案之犯行無涉、扣案如附表四所示行動電話2支（均含SIM卡
    ），為同案被告陳惠珠所有供販賣第一、二級毒品所用之物
    ，業據同案被告黃明祥、陳惠珠於原審供明在卷，同案被告
    陳惠珠就與本案被告任祖根部分並非共犯，業如上述，自不
    在本案諭知沒收，併此敘明。
(二)被告任祖根與黃明祥共同販賣第一級毒品所得1,000元與黃
    明祥連帶沒收，如全部或一部不能沒收時，以其等財產連帶
    抵償之。至扣案附表五係被告黃明祥無從證明係本次交易販
    賣毒品所得，自不在本案諭知沒收，附此敘明。
(三)至扣案如附表一編號(1)號所示之第一級毒品海洛因驗餘淨重
    合計1.47公克（併同難以完全析離之包裝袋2只）、扣案如
    附表一編號(2)號所示之第二級毒品甲基安非他命驗餘淨重合
    計11.2536公克（併同難以完全析離之包裝袋2只）為查獲之
    毒品，因屬同案被告黃明祥、陳惠珠多次販賣毒品後而扣得
    ，另於被告黃明祥、陳惠珠最後一次之共同販賣毒品罪宣告
    沒收銷燬之（最高法院97年度台上字第3258號判決參照），
    扣案如附表二所示之第二級毒品大麻驗餘淨重0.3366公克（
    併同難以完全析離之包裝袋1只）係黃明祥所持有，與被告
    任祖根無涉，另扣案附表六之注射針筒12支、甲基安非他命
    吸食器1組，為同案被告黃明祥所有供其施用第一、二級毒
    品所用之物品，已據同案被告黃明祥陳明在案，是該物品非
    屬同案被告黃明祥供本案販賣第一、二級毒品所用之物，爰
    均不在本案為沒收之諭知，附此敘明。
據上論斷，應依刑事訴訟法第369條第1項前段、第364條、第299
條第1項前段，修正後毒品危害防制條例第4條第1項、第17條第2
項，毒品危害防制條例第19條第1項，刑法第11條、第2條第1項
、第28條、第47條第1項、第59條、第38條第1項第2款，判決如
主文。
本案經檢察官鄭富銘到庭執行職務。
中    華    民    國    100   年    7     月    21    日
                  刑事第十一庭      審判長法  官  許宗和
                                          法  官  潘進柳
                                          法  官  沈君玲
以上正本證明與原本無異。
如不服本判決，應於收受送達後10日內向本院提出上訴書狀，其
未敘述上訴之理由者並得於提起上訴後10日內向本院補提理由書
（均須按他造當事人之人數附繕本）「切勿逕送上級法院」。
                                          書記官  彭于瑛
中    華    民    國   100    年    7     月    22    日
附錄：本案論罪科刑法條全文
毒品危害防制條例第4條
製造、運輸、販賣第一級毒品者，處死刑或無期徒刑；處無期徒
刑者，得併科新臺幣二千萬元以下罰金。
製造、運輸、販賣第二級毒品者，處無期徒刑或七年以上有期徒
刑，得併科新臺幣一千萬元以下罰金。
製造、運輸、販賣第三級毒品者，處五年以上有期徒刑，得併科
新臺幣七百萬元以下罰金。
製造、運輸、販賣第四級毒品者，處三年以上十年以下有期徒刑
，得併科新臺幣三百萬元以下罰金。
製造、運輸、販賣專供製造或施用毒品之器具者，處一年以上七
年以下有期徒刑，得併科新臺幣一百萬元以下罰金。
前五項之未遂犯罰之。
附表一：編號(1)號扣案之第一級毒品海洛因驗餘淨重合計1.47公
              克（併同難以完全析離之包裝袋2只）。
        編號(2)號扣案之第二級毒品甲基安非他命驗餘淨重合計
              11.2536公克（併同難以完全析離之包裝袋2只）
              。
        （以上均為黃明祥所有）
附表二：扣案之第二級毒品大麻驗餘淨重驗餘淨重0.3366公克（
        併同難以完全析離之包裝袋1 只）。（黃明祥所有）
附表三：編號(1)號扣案之夾鏈袋5包。
              小夾鏈袋99個含外包裝之大夾鏈袋1個，合計
                共100個。
              小夾鏈袋98個含外包裝之大夾鏈袋1個，合計
                共99個。
              小夾鏈袋100個含外包裝之大夾鏈袋1個，合計
                共101個。
              小夾鏈袋99個含外包裝之大夾鏈袋1個，合計
                共100個。
              小夾鏈袋100個含外包裝之大夾鏈袋1個，合計
                共101個。
        編號(2)號扣案之電子磅秤1台。
        編號(3)號扣案之行動電話1支（門號0000000000號，含
                SIM卡）
        （均為黃明祥所有）
附表三之一：編號(1)扣案之行動電話1支（門號0000000000號，
                  含SIM卡）
            編號(2)扣案之行動電話1支（門號0000000000號，
                  含SIM卡）
        （均為黃明祥所有）
附表四：編號(1)號扣案之行動電話1支（門號0000000000號，含
              SIM卡）。
            (2)號扣案之行動電話1支（門號0000000000號，含
              SIM卡）。
        （均為陳惠珠所有）
附表五：扣案之黃明祥所有其他販賣第一、二級毒品所得21,100
        元。
附表六：編號(1)號扣案之注射針筒12支。
        編號(2)號扣案之甲基安非他命吸食器1組。
        （均為黃明祥所有）